臺灣士林地方法院民事裁定
111年度抗字第321號
抗  告  人  喜福創意開發股份有限公司
兼上1   人
法定代理人  張家禎  
相  對  人  許護龍  
上列抗告人因與相對人間本票裁定事件，對於民國111年10月7日
本院司法事務官所為111 年度司票字第15040號裁定提起抗告，
本院裁定如下：
    主  文
抗告駁回。
抗告程序費用新臺幣壹仟元由抗告人負擔。
    理  由
一、按執票人向本票發票人行使追索權時，得聲請法院裁定後強
    制執行。票據法第123 條定有明文。次按本票執票人依票據
    法第123 條規定向本票發票人行使追索權，聲請法院裁定准
    予強制執行，係屬非訟事件，對於此項聲請所為裁定，僅依
    非訟事件程序，就本票形式上之要件是否具備予以審查為已
    足。又按本票既載明免除作成拒絕證書，則執票人聲請裁定
    准予強制執行時，自毋庸提出已為付款提示之證據，發票人
    如主張執票人未為提示，依票據法第124 條準用同法第95條
    但書之規定，應由其負舉證之責（最高法院84年度台抗字第
    22號裁定意旨參照）。
二、相對人主張：伊執有抗告人於民國110 年5 月10日所共同簽
    發，免除作成拒絕證書，面額為新臺幣（下同）300萬元之
    本票1紙（下稱系爭本票），系爭本票因未記載到期日，視
    為見票即付，詎經伊與相對人張家禎相約於111年7月27日下
    午3時左右在臺北市○○○路0段000巷000號1樓前碰面，向其提
    示系爭本票後，上開票款仍未獲清償，爰依票據法第123 條
    規定，聲請裁定准予強制執行等語，並提出系爭本票為證。
三、抗告意旨略以：相對人未敘明何時將系爭本票提示抗告人，
    亦未提出已向伊提示系爭本票之證據，欠缺行使追索權之形
    式要件之要件，原裁定准許相對人強制執行之聲請，實有違
    誤，爰提起抗告，請求廢棄原裁定等語。
四、查，系爭本票之發票人記載為抗告人，業據相對人提出本票
    為證。而系爭本票未記載到期日，視為見票即付，且其上已
    明載「本票免除作成拒絕證書」之文字，相對人於原審亦陳
    稱係與相對人張家禎相約於111年7月27日下午3時左右在臺
    北市○○○路0段000巷000號1樓前碰面，向其提示系爭本票，
    嗣未獲付款等情，即表明已踐行提示程序，揆之首揭說明，
    相對人毋庸提出已為付款提示之證據，抗告人主張相對人未
    為提示，自應負舉證之責，抗告人就此並未舉證以實其說，
    自難採信。故原審准許本票強制執行，核無不合，抗告人執
    上情抗告，為無理由，應予駁回。
五、爰裁定如主文。
中　　華　　民　　國　　111 　年　　12　　月　　14　　日
                  　民事第一庭  法  官  劉逸成
以上正本係照原本作成。
如不服本裁定，僅得於收受本裁定正本送達後10日內，以適用法
規顯有錯誤為理由，向本院提出再抗告狀（須按他造當事人之人
數附繕本及繳納再抗告裁判費新臺幣1,000元）。再抗告時應提
出委任律師或具有律師資格之人之委任狀；委任有律師資格者，
另應附具律師資格證書及釋明委任人與受任人間有民事訴訟法第
466條之1第1項但書或第2項所定關係之釋明文書影本。
中　　華　　民　　國　　111 　年　　12　　月　　14　　日
                                書記官  康雅婷